【裁判字號】    99,審易,53
【裁判日期】    990226
【裁判案由】    竊盜等
【裁判全文】
臺灣桃園地方法院刑事判決              99年度審易字第53號
公  訴  人  臺灣桃園地方法院檢察署檢察官
被      告  丁○○原名張榮達.
            乙○○
上列被告因竊盜等案件，經檢察官提起公訴（98年度偵字第2619
9 、26210 、27649 號），被告於準備程序進行中為有罪陳述，
本院改以簡式審判程序，判決如下：
    主  文
丁○○以加害生命、身體之事，恐嚇他人致生危害於安全，累犯
，處拘役參拾日，如易科罰金，以新臺幣壹仟元折算壹日；又共
同毀壞安全設備竊盜，累犯，處有期徒刑柒月。
乙○○共同毀壞安全設備竊盜，處有期徒刑陸月，如易科罰金，
以新臺幣壹仟元折算壹日，緩刑貳年。
    事實及理由
一、被告所犯之罪，為死刑、無期徒刑、最輕本刑3 年以上有期
    徒刑或高等法院管轄第一審案件以外之罪，而被告於本院準
    備程序進行中，就被訴事實為有罪之陳述，經本院告知簡式
    審判程序意旨，並聽取公訴人及被告之意見後，依刑事訴訟
    法第273 條之1 第1 項之規定，裁定依簡式審判程序審理。
二、犯罪事實：
    (一)丁○○前於民國93年間，因竊盜案件，經本院以96年度易
      緝字第57號判決判處有期徒刑7 月，減刑為有期徒刑3 月
      15日確定，於97年3 月5 日縮刑期滿執行完畢。詎猶不知
      悔改，緣丁○○前因隨意停車，遭「爵仕堡社區」保全人
      員戊○○上鎖，竟心生不滿，基於恐嚇之犯意，於98年10
      月21日上午10時30分許，在桃園縣蘆竹鄉○○村○○○街
      46 號 之「爵仕堡社區」內，以「幹你娘」等粗鄙不堪之
      言語，辱罵社區總幹事甲○○（公然侮辱部分未據告訴，
      另為不受理判決），並向甲○○及戊○○等人恫稱：「拿
      錢出來處理修車費，否則讓你無法上班」等足以使人心生
      畏懼之言詞，以此危害生命、身體之事恐嚇甲○○及戊○○，使其心生畏懼，致生危害於生命、身體安全。
    (二)丁○○、乙○○意圖為自己不法所有，基於竊盜之犯意聯
      絡，於98年10月31日晚間8 時30分許，以腳踢破窗戶，侵
      入桃園縣桃園市○○路1143巷53號內（侵入住宅部分未據
      告訴），共同竊得李柏賢所有之電視1 台、PC掌上型電腦
      1 台、DVD 播放機1 台、滑鼠1 個、隨身碟1 個、男錶 1
      只、男女對錶1 對、鞋子1 雙、金戒子2 只、金項鍊1 條
      及龔文亭所有之筆記型電腦1 台、口紅1 支。嗣為警於98
      年11月2 日下午5 時10分許，循線前往桃園縣蘆竹鄉○○○街39號4 樓丁○○、乙○○住處內查獲，並搜得筆記型
      電腦1 台、滑鼠、隨身碟各1 個及DVD 播放機1 台。
三、認定被告犯罪所憑之證據：
  (一)被告丁○○恐嚇部分：
 1、被告丁○○於本院審理時之自白。
 2、被害人甲○○、戊○○於警詢及偵查中之證述。
  (二)被告丁○○、乙○○竊盜部分：
 1、被告丁○○、乙○○於本院審理時之自白。
 2、證人丙○○○、龔文亭於警詢及偵查中具結之證述。
 3、贓物認領保管單、桃園縣桃園市○○路1143巷53號現場照片
    、桃園縣蘆竹鄉○○○街39號4 樓現場照片、在被告2 人住
    處內搜得李柏賢失竊物品之照片、監視器光碟翻拍照片、被
    告行竊當時使用之車輛照片及贓物領據。
四、核被告丁○○所為，係犯刑法第305 條之恐嚇罪及第321 條
    第1 項第2 款之毀壞安全設備竊盜罪。被告乙○○所為，係
    犯刑法第321 條第1 項第2 款之毀壞安全設備竊盜罪。被告
    丁○○、乙○○就上開竊盜犯行，有犯意聯絡及行為分擔，
    應論以共同正犯。被告丁○○所犯上開犯行，犯意各別，行
    為互殊，應分論併罰。被告丁○○前有如犯罪事實欄所載之
    犯罪科刑執行情形，有臺灣高等法院被告前案紀錄表在卷可
    參，被告於前案執行完畢後5 年內故意再犯本案有期徒刑以
    上之罪，均為累犯，應依刑法第47條第1 項之規定加重其刑
    。爰審酌被告2 人之前科、素行，及其犯罪之動機、方法、
    對被害人所生之危害、與被害人已達成和解，及被告2 人犯
    後坦承犯行等一切情狀，分別量處如主文所示之刑，並就被
    告丁○○所犯恐嚇罪部分諭知易科罰金之折算標準，以示懲
    儆。末查被告乙○○前未曾因故意犯罪受有期徒刑以上刑之
    宣告，有臺灣高等法院被告前案紀錄表在卷可稽，其因一時
    失慮致罹犯本案，本院認經此科刑教訓後，應已知所警惕，
    信無再犯之虞，本院認所宣告之刑以暫不執行為適當，併諭
    知緩刑2 年，以啟自新。
五、應適用之法條：
    刑事訴訟法第273 條之1 第1 項、第299 條第1 項前段、第
    310 條之2 ，刑法第28條、第305 條、第321 條第1 項第2
    款、第47條第1 項、第41條第1 項前段、第74條第1 項第1
    款，刑法施行法第1 條之1 第1 項、第2 項前段。
六、如不服本判決，應於判決送達後10日內向本院提出上訴狀（
    應附繕本），其未敘述上訴理由者，應於上訴期間屆滿後20
    日內補提理由書狀於本院，上訴於臺灣高等法院。
本案經檢察官顏世翠到庭執行職務。
中    華    民    國    99    年    2     月    26    日
                    刑事庭  法  官  林孟宜
以上正本證明與原本無異。
                            書記官  洪明媚
中    華    民    國    99    年    2     月    26    日
附錄本案論罪科刑法條：
中華民國刑法第305條
以加害生命、身體、自由、名譽、財產之事，恐嚇他人致生危害
於安全者，處2 年以下有期徒刑、拘役或3 百元以下罰金。
中華民國刑法第321條第1項第2款
犯竊盜罪而有下列情形之一者，處6月以上、5年以下有期徒刑：
二、毀越門扇、牆垣或其他安全設備而犯之者。

司法院資訊處製作；財團法人民間司法改革基金會備份。
